Inventaris van het archief van de Arrondissementsrechtbank te ''s-Gravenhage, 1838-1939 (1940)
Nationaal Archief, Den Haag
- BUITENGERECHTELIJKE ZAKEN, B.
  - Toezicht op advocaten, procureurs, deurwaarders en notarissen, 1.
    - Dubbelen der repertoria van de notarissen in het arrondissement 's-Gravenhage over de jaren 1838 - 1939, 1839-1940; 841-1159; 11 stukken, 15 katernen, 92 omslagen en 211 pakken
      - 's-Gravenhage
        - S.K.D.M. v. Lier, 1908 januari - 1923, 958
        - S.K.D.M. v. Lier, 1924 - 1933, 959
        - S.K.D.M. v. Lier, 1934 - 1939, 960
        - H.W.F. Ligtenberg, 1875 mei - 1893, 961
        - H.W.F. Ligtenberg, 1894 - 1904 juli, 962
        - C. Loder, 1920 juli - 1933 mei, 963
          Voor 1933 zie inv.nr. 910.
        - C.H.C.M. Martens, 1937 maart - 1939, 964; 1 omslag
        - H. v.d. Meer, 1839, 965; 1 katern
        - P.F. v.d. Meulen, 1838 - 1859 oktober, 966
        - C.P.A. Meijer, 1899 juni - 1918 mei, 967
        - F. Meijer, 1876 juli - 1901 februari, 968
        - L.T.J.M. Meijlink, 1883 november - 1927 juni, 969
        - H.L. Morra, 1917 april - 1939, 970
        - A. de Mos, 1931 juni - 1939, 971
        - A.C. v. Mourik Broekman, 1923 augustus - 1939, 972
        - E.C. Mul, 1921 maart - 1924 oktober, 973; 1 omslag
        - A.A. Nieuwland, 1845 maart - 1883, 974
        - C. Noordendorp, 1889 januari - 1907 december, 975; 1 omslag
        - H.G. v. Nouhuys, 1912 februari - 1939, 976
        - A.C. v. Ogten, 1838 - 1860, 977; 1 omslag
        - D. Overklift Vaupel Klein, 1839 - 1853 augustus, 978
        - C.L. v. Overvelt, 1840 - 1841 juli, 979; 2 stukken
        - M.J.F.F. Palmen, 1928 mei - 1934 augustus, 980; 1 omslag
        - C.E.P. Pauwels, 1878 juni - 1899 februari, 981
        - W.G. Pauwels, 1913 april - 1939, 982
        - E.G.F. Payot, 1920 augustus - 1939, 983; 1 omslag
        - Jhr. W.F.A. v. Pestel, 1901 juni - 1932, 984
        - P.L.H. Peutz, 1938 september - 1939, 985; 2 katernen
        - S.F. de Pinto, 1843 juni - 1868 juli, 986
        - A. v.d. Poel, 1866 juni - 1874 november, 987
        - G. v. Poeteren, 1912 mei - 1928 maart, 988
        - C.A.E. Pool, 1904 oktober - 1923 juni, 989
        - H. Reijers, 1862 mei - 1879 mei, 990; 1 omslag
        - H. v. Reijn, 1868 november - 1871 januari, 991; 1 omslag
        - H.F. v. Reijn, 1901 juni - 1913, 992; 1 omslag
        - J.J.F. v. Rhijn, 1838 - 1866 februari, 993
        - G. v. Rossem, 1890 maart - 1904 november, 994
        - J.L.R. le Rutte, 1862 maart - december, 995; 1 stuk
        - A.J.B. Rijke, 1898 april - 1922 september, 996
        - J.K. Sadée, 1917 april - 1936 september, 997
        - H.C. Schalij, 1936 september - 1939, 998; 1 omslag
        - A.J.M. Schermer, 1904 maart - 1937 februari, 999
        - W. Scheurleer, 1842, 1000; 1 stuk
        - C.J. Schiefbaan, 1838 - 1876 mei, 1001
          Achterin: T.L.M.H. Borret, 1876 oktober - december.
        - N.M. Schild, 1929 augustus - 1939, 1002
        - F.M. Schmolck, 1838 - 1847, 1003
        - F.M. Schmolck, 1848 - 1871 september, 1004
        - A.J. Schouw, 1924 februari - 1939, 1005
        - F.H. Schrijver, 1842 - 1843, 1006; 2 stukken
        - D.H. Senator, 1889 februari - 1907, 1007
        - Jhr. C.J.G. Six, 1932 december - 1939, 1008; 1 omslag
        - H.J. Sluis, 1924 november - 1939, 1009
        - P.T. v. Son, 1843, 1010; 1 stuk
        - Jhr. F.M. v. Spengler, 1936 juni - 1939, 1011; 1 omslag
        - H.A. v.d. Steenstraten, 1927 juni - 1939, 1012
        - Jhr. J.L. Stern, 1923 september - 1939, 1013; 1 omslag
        - Jhr. H.J.H. Stoop, 1901 juni - 1939, 1014
        - P.A.J. Stoop, 1866 maart - 1899 oktober, 1015
        - A.A. v. Straaten, 1898 mei - 1939, 1016
        - A.J. Tassemeijer, 1920 augustus - 1938, 1017
        - A.J. Terlaak, 1892 juni - 1918 augustus, 1018
        - M. Treub, 1900 maart - 1928, 1019
        - H.A.F. v.d. Ven, 1908 april - 1920 januari, 1020
          Voorin: J.D. Dietz, 1908 januari - februari.
        - N.J. Verkoren, 1896 februari - 1912 mei, 1021
        - J.J. Verwoert, 1838 - 1883 augustus, 1022
        - J.W.M. Vintges, 1926 februari - 1928 mei, 1023; 1 omslag
          Voorin: P.J. Laboyrie, 1926 januari.
        - G.C. Visser, 1882 maart - 1888 augustus, 1024
        - C. Vollgraff, 1896 februari - 1933 mei, 1025
        - W.C.J.J. Baron van Voorst tot Voorst, 1922 oktober - 1934 april, 1026; 1 omslag
        - J.J. v. Voorthuysen, 1937 december - 1939, 1027; 1 omslag
        - A. v.d. Vijver, 1838 - 1841 juni, 1028; 1 omslag
        - J.C.J. Waldorp, 1927 april - 1939, 1029; 1 omslag
        - D.P.J. v. Waning, 1853 juli - 1875, 1030
        - C.J. v.d. Watering, 1840 mei - 1884 april, 1031
        - T. Welborn Schepman, 1838 - 1842 augustus, 1032; 1 omslag
        - A.G. Westerouen v. Meeteren, 1879 juni - 1904 februari, 1033
        - H.J. Weve, 1889 juni - 1913 april, 1034
        - W.A. Weijtlandt, 1887 november - 1900, 1035
        - J.L. Wiercx, 1858 mei - 1868, 1036
        - J.L. Wiercx, 1869 - 1886 oktober, 1037
        - C. v. Zegwaard, 1871 oktober - 1874 september, 1038; 1 omslag
        - J.C.H. Zondag, 1938 februari - 1939, 1039; 2 katernen
        - H.J. Zweers, 1939 april - december, 1040; 1 katern
      - 's-Gravenzande
        - P.W. Bouman, 1914 - 1926 januari, 1041; 1 omslag
        - J.P. de Fremerij, 1838 - 1874 augustus, 1042
        - P.W. de Kan, 1926 januari - 1939, 1043; 1 omslag
        - R.W.A.H. Reijnen, 1874 oktober - 1876, 1044; 1 omslag
      - Hazerswoude
        - F.C. Engelberts, 1916 augustus - 1939, 1045
        - K.N. Hengeveld, 1877 - 1895 september, 1046
        - C. Korteweg, 1895 december - 1916 augustus, 1047
      - Katwijk
        - H. Eerdbeek, 1917 april - 1935 december, 1048
          Voorin: D. v. Riessen,
          1917 januari - april.
        - J.K.C. Matthijs, 1935 december - 1939, 1049; 1 omslag
        - D. v. Riessen, 1877 - 1917 april, 1050
          Voor 1917 zie inv.nr. 1048.
      - Leiden
        - M.G. Bon, 1920 september - 1937 januari, 1051
          Voor 1937 zie inv.nr. 1060.
        - P.J. Broekhoff, 1879 april - 1883 maart, 1052; 1 omslag
        - H.M.A. Coebergh, 1911 juni - 1939, 1053
        - J.A.F. Coebergh, 1877 - 1896, 1054
        - J.A.F. Coebergh, 1897 - 1911 juni, 1055
        - S. Crommelin, 1884 juni - 1890 juli, 1056; 1 omslag
        - J.M.E. Dercksen, 1877 - 1879, 1881 - 1884 februari, 1057; 1 omslag
        - C.J.F. Dolk, 1937 februari - 1939, 1058; 1 omslag
        - J.C. v. Eck, 1936 augustus - 1939, 1059; 1 omslag
        - J. Fuhri Snethlage, 1937 januari - 1939, 1060; 1 omslag
          Voorin: M.G. Bon,
          1937 januari.
        - J.M. Gordon, 1877 - 1886 oktober, 1061; 1 omslag
        - L.J.C.A. Gordon, 1886 november - 1917 januari, 1062
        - A.A. v. Haaften, 1936 september - 1939, 1063; 1 omslag
        - J.A. v. Hamel, 1883 mei - 1936 augustus, 1064
        - A.J.C. v.d. Heijden, 1919 juni - 1936, 1065
        - W.F. Kaiser, 1877 - 1889, 1066
        - W.F. Kaiser, 1890 - 1914, 1067
        - L.M.J.H. Kerstens, 1882 mei - 1917 april, 1068
        - C.H.P. Klaverwijden, 1885 maart - 1919 juni, 1069
        - J.L. Klaverwijden, 1877 - 1881, 1070; 1 omslag
        - J.J. ter Laag, 1891 januari - 1926 december, 1071
        - A. v. Leeuwen, 1877 - 1897 januari, 1072
        - H.M. Markusse, 1929 - 1939, 1073
        - J.F. Meiners, 1891 december - 1908, 1074
        - P. Muller, 1877 - 1885, 1075
        - H. Obreen, 1877 - 1880 februari, 1076; 1 omslag
        - H.L.A. Obreen, 1880 maart - 1891 juni, 1077
        - B.H. Stumpel, 1917 mei - 1939, 1078
        - Jhr. M.B.W. des Tombe, 1917 februari - 1920 september, 1079; 1 omslag
        - B.J.J.N. Troost, 1917 januari - 1936 september, 1080
        - C. Versluijs, 1908 december - 1928 juni, 1081
        - A.D. Vijgh, 1897 mei - 1939, 1082
        - A.J. Wijnstroom, 1877 - 1878 november, 1083; 2 katernen
      - Leidschendam
        - T.C. Roering, 1838 - 1861 december, 1084
      - Loosduinen
        - M.J. Telchuijs, 1917 april - 1939, 1085
      - Monster
        - C. Kouwenhoven, 1838 - 1846, 1086; 1 omslag
        - A.J. Murraij, 1847 mei - 1857 september, 1087
        - G.F.M. Roozen, 1917 mei - 1929 september, 1088; 1 omslag
        - T.J.B. Schutte, 1929 september - 1939, 1089; 1 omslag
      - Naaldwijk
        - R.H. Arentsen, 1932 augustus - 1939, 1090; 1 omslag
          Voor 1932 zie inv.nr. 1093.
        - J. Bikkers, 1872 september - 1897 mei, 1091
        - D.J. Blank, 1838-1845, 1847, 1848, 1850 - 1855, 1857, 1092; 1 omslag
        - W. Lagerwey, 1897 september - 1932 augustus, 1093
          Achterin: R.H. Arentsen,
          1932 augustus - december.
        - G.J.F. Tydeman, 1857 september - 1872 juni, 1094; 1 omslag
      - Noordwijk
        - L.A.T. Binnendijk, 1892 augustus - 1922 juli, 1095
        - A.B. ter Haar, 1922 augustus - 1939, 1096
        - C. Punt, 1935 juni - 1939, 1097; 1 omslag
        - T.W. v.d. Schalk, 1877 - 1892 juni, 1098; 1 omslag
        - J. Wagemaker, 1922 juli - 1935 juni, 1099
      - Oegstgeest
        - W.F Kaiser, 1915 - 1916 mei, 1100; 2 stukken
      - Oudshoorn
        - R. v.d. Berg, 1903 mei - 1936 september, 1101
        - H.G. Boks, 1936 september - 1939, 1102; 1 omslag
        - C.C. Krom, 1883 - 1903 maart, 1103; 1 omslag
      - Oude Wetering
        - G.W.A. Gründemann, 1934 - 1937 april, 1104; 1 omslag
        - A.H.J. Lohman, 1937 april - 1939, 1105; 1 omslag
      - Pijnacker
        - A.J. Bakker, 1881 januari - 1882 juni, 1106; 2 katernen
        - C.J. de Gidts, 1882 augustus - 1932 december, 1107
        - A. Hogersdijk, 1851 mei - 1879 november, 1108
        - C. Plet, 1932 december - 1939, 1109; 1 omslag
        - J.G. Ravenek, 1880 januari - juli, 1110; 1 katern
        - C. Reijtenbagh, 1838 - 1850 december, 1111; 1 omslag
      - Rijswijk
        - G. Boomer, 1838 - 1841, 1112; 1 omslag
        - N. la Grappe Dominicus, 1919 juli - 1936 augustus, 1113
        - J.H. Schuurman, 1887 juli - 1919 juli, 1114
        - J.W. Schuurman, 1838 augustus - 1870, 1872 - 1887 mei, 1115
        - J.H.J. Vink, 1936 augustus - 1939, 1116
      - Sassenheim
        - G. ten Bruggencate, 1904 november - 1932 januari, 1117
        - W. Wachter, 1932 januari - 1939, 1118; 1 omslag
      - Scheveningen
        - F.L.G. d' Aumerie, 1911 oktober - 1939, 1119
        - J.J.M. Braun, 1926 juni - 1939, 1120
        - N.G.H. Kleijn v. Willigen, 1875 november - 1881 oktober, 1121
        - B.L. Loeff, 1882 juli - 1911 oktober, 1122
        - G. v.d. Stuyt, 1907 februari - 1926 juni, 1123
        - P. Varkevisser, 1904 december - 1931 november, 1124
        - H.J.P.J. Versteegh Meulemans, 1899 mei - 1906 oktober, 1125; 1 omslag
        - F.L.T. Verstijnen, 1931 november - 1939, 1126; 1 omslag
        - J. Vorstman, 1881 november - 1882 maart, 1127; 2 stukken
      - Voorburg
        - A.M.R. Beguin, 1916 november - 1939, 1128
          Voor 1916 zie inv.nr. 1131.
        - D.J. Klink, 1874 november - 1898 juni, 1129
        - C. de Koningh, 1898 juli - 1903 maart, 1130; 1 omslag
        - G.D. du Rieu, 1903 juli - 1916 november, 1131
          Achterin: A.M.R. Beguin,
          1916 november - december.
        - H. v. Zegwaard, 1838 - 1874 oktober, 1132
      - Voorschoten
        - C.J.A. Boom, 1913 december - 1925 oktober, 1133; 1 omslag
        - W.A. Caron, 1932 mei - 1939, 1134; 1 omslag
        - W.H. Hoogenstraaten, 1925 oktober - 1932 mei, 1135; 1 omslag
        - D.K.J. Schoor, 1877 - 1913 december, 1136
      - Warmond
        - J. de Crane, 1877 - 1881 oktober, 1137; 1 omslag
        - J.F.S. Frijlinck, 1894 februari - 1923 maart, 1138; 1 omslag
        - J.W.J. Pape, 1882 februari - 1893 oktober, 1139
        - P.H. Romeyn, 1923 maart - 1939, 1140; 1 omslag
      - Wassenaar
        - J.A. v. Bergen, 1838 - 1840 augustus, 1141; 1 omslag
        - T.J. v. Bergen, 1840 december - 1875 juli, 1142
        - L. Broeksmit, 1875 november - 1910 april, 1143
        - C. Munnich, 1910 augustus - 1922 juni, 1144
        - H.C.A. Vermeulen (v. Kruiningen), 1922 juni - 1939, 1145
      - Wateringen
        - H.W. Metman, 1861 mei - 1890 mei, 1146
        - A.J. Murraij, 1857 september - 1860 december, 1147; 1 omslag
        - G.G. Murraij, 1838 - 1857 juni, 1148
        - C.B.W. Oomen, 1890 augustus - 1925 maart, 1149
        - H.J.D. v. Wessum, 1925 maart - 1939, 1150
      - Woubrugge
        - C.C. Krom, 1877 - 1882, 1151; 1 omslag
      - Zoetermeer
        - J.A. v.d. Broek, 1866 augustus - 1884 juni, 1152
        - M.T.H.M. Goossens, 1935 januari - 1939, 1153; 1 omslag
          Voorin: J.W. v. Hamersvelt,
          1935 januari.
        - H. v. Hamersvelt, 1884 juli - 1923 augustus, 1154
        - J.W. v. Hamersvelt, 1923 augustus - 1935 januari, 1155
          Voor 1935 zie inv.nr. 1153.
        - I. Molenaar Cz., 1838 - 1866 maart., 1156
      - Zoeterwoude
        - S.J. Ruizeveld, 1916 mei - 1939, 1157
        - A.J. Rijshouwer, 1877 - 1911 april, 1158
        - J.H. Weydung, 1911 mei - 1915 oktober, 1159
- AANVULLING 2000, 2010
  - RECHTSPRAAK, A.
    - STRAFZAKEN (meervoudige kamer)
      - Strafdossier, welke was behandeld door de rechters van de meervoudige kamer en het openbaar ministerie, 1936; 1160; 1 omslag
        1936, rolnummer 1988.
      - Vonnis betreffende strafzaak van de rol 1280/37, 1937; 1161; 1 omslag.
    - BURGERLIJKE ZAKEN (meervoudige kamer)
      - Aangebracht bij dagvaarding
        - Vonnissen van de meervoudige kamer, 1922 - 1939; 1162; 1 omslag
      - Aangebracht bij request
        - Losse bescheiden betreffende een verificatievergadering in een faillissementszaak met rolnummer D 43, 1910, (1939); 1163
  - BUITENGERECHTELIJKE ZAKEN, B.
    - Notulen van de zittingen van het Bureau van Consultatie, 1918 juli 1 - 1920 maart 3; 1165
      Het bureau besloot over het toevoegen van een pro-deo advocaat. De leden werden benoemd door de Raad van Toezicht van de Orde van Advocaten. Het notulenboek is er een uit een veel grotere reeks. De andere delen schijnen echter verloren te zijn gegaan of te zijn vernietigd bij verhuizingen van haar opvolger het Bureau voor Rechtshulp.
      Aanwinst 2010. Zie verwervingsdossier 3376
    - Notulenboek van de Raad van Toezicht van de Orde van Advocaten, 1931-1934; 1164
      Bevat verslag van een bijeenkomst met het Bureau van Consultatie, dd. 12 december 1931